臺灣高等法院高雄分院刑事判決
111年度交上易字第56號
上  訴  人  臺灣高雄地方檢察署檢察官
被      告  趙淑芬


上列上訴人因被告過失傷害案件，不服臺灣高雄地方法院111年
度審交易字第12號，中華民國111年3月9日第一審判決（起訴案
號：臺灣高雄地方檢察署110年度偵字第10291號）之量刑，針對
該量刑部分提起上訴，本院判決如下：
    主  文
上訴駁回。
    事實及理由
一、本案據以審查原判決量刑妥適與否之原審所認定之犯罪事實
    、所犯罪名：
  ㈠犯罪事實：
　　趙淑芬於民國109年10月22日15時許，騎乘車牌號碼000-000
    號普通重型機車，沿高雄市前鎮區修文街154巷由西往東方
    向行駛，至修文街154巷與復興三路口時，適有陳金銘（另
    經原審判處罪刑確定）騎乘車牌號碼000-000號普通重型機
    車搭載呂秀美，沿復興三路由北往南方向行駛。趙淑芬本應
    注意行經無號誌交岔路口時，支線道車應禮讓幹線車先行，
    且應依道路「停」標字指示先停車再開；陳金銘本應注意行
    至無號誌交岔路口時，應減速慢行，作隨時停車之準備，且
    所行駛道路之路面標繪「慢」字，用以警告車輛駕駛人前面
    路況變遷，應減速慢行，而當時天候晴、日間自然光線、柏
    油路面乾燥、無缺陷、無障礙物、視距良好，並無不能注意
    之情事，趙淑芬竟疏未注意，未依「停」標字指示讓幹道車
    先行；而陳金銘亦疏未注意，未依「慢」標字指示減速慢行
    ，兩車因而發生碰撞，致趙淑芬受有右側肩膀挫傷、下背和
    骨盆挫傷之傷害；陳金銘受有右胸挫傷、右手肘挫擦傷、右
    手腕扭挫傷、右膝挫擦傷、右手舟狀骨骨折及右胸肋挫傷、
    右脅肋、右手肘、右手腕及右膝部挫傷之傷害；呂秀美受有
    右胸脅及右上臂扭挫傷之傷害。
  ㈡所犯罪名：
　  刑法第284條前段之過失傷害罪。
二、檢察官上訴有無理由之論斷：　　
　㈠檢察官上訴意旨略以：被告趙淑芬因過失造成告訴人陳金銘
    、呂秀美如原判決所載之傷勢外，且陳金銘於110年7月19日
    二次開刀住院接受舟狀骨骨折合併右肩關節放鬆手術，至今
    仍處於持續接受治療及長期復健之精神壓力中，飽受身心煎
    熬之傷害痛苦。被告至今迄未與告訴人達成賠償和解，對於
    肇事所造成之損害亦非輕微，而原審僅判處被告拘役50日，
    量刑顯然過輕，爰依法提起上訴，請求更為適當之判決等語
    。
  ㈡按刑事審判旨在實現刑罰權之分配的正義，故法院對有罪被
    告之科刑，應符合罪刑相當之原則，使輕重得宜，罰當其罪
    ，以契合社會之法律感情，此所以刑法第57條明定科刑時應
    審酌一切情狀，尤應注意該條所列10款事項以為科刑輕重之
    標準，俾使法院就個案之量刑，能斟酌至當；而量刑輕重係
    屬事實審法院得依職權自由裁量之事項，苟已斟酌刑法第57
    條各款所列情狀而未逾越法定刑度，不得遽指為違法。查原
    判決審酌被告駕駛車輛本應確實遵守道路交通安全規則，以
    維自身及其他用路人之生命、身體及財產安全，詎其本應注
    意行經無號誌交岔路口，支線道車應讓幹線道車先行，而依
    當時情況，又無不能注意之情事，竟未依路口「停」標字指
    示，停車再開，因而與雖見路口有「慢」標字，然未能減速
    慢行之告訴人陳金銘發生車禍，致告訴人陳金銘、呂秀美2
    人受有如上開所述之傷害，實有不該；並衡以被告犯後於原
    審審理時，坦承對告訴人呂秀美之犯行，否認對告訴人陳金
    銘有上開犯行之犯後態度，又雙方因賠償金額、犯後復健程
    度尚有認知差異，迄未能達成調解或賠償；兼衡被告上開過
    失情節、造成告訴人2人傷勢之危害程度，及其素行非惡，
    並於原審自陳之智識程度、生活狀況（見原審卷第81頁）等
    一切情狀，量處被告拘役50日，並諭知以新臺幣1000元折算
    1日之易科罰金折算標準。經核原判決已充分斟酌被告之犯
    罪情節及其個人狀況、應罰程度，依刑法第57條各款事項而
    為量刑，無濫用裁量權、違反罪刑相當原則等違法或不當情
    形。
  ㈢綜上，原審就被告上揭犯行之量刑所為之審酌，難認有違法
    或不當。檢察官上訴執前詞指摘原判決量刑過輕，而有不當
    ，為無理由，應予駁回。　　
三、共同被告陳金銘部分，業經原審判處罪刑確定，茲不再論列
    。　　　　　
據上論結，應依刑事訴訟法第368條，判決如主文。
本案經檢察官王清海提起公訴，檢察官呂乾坤提起上訴，檢察官
李靜文到庭執行職務。
中　　華　　民　　國　　111 　年　　8 　　月　　16　　日
                  刑事第三庭    審判長法  官  吳進寶
                                      法  官  陳億芳
                                      法  官  徐美麗
以上正本證明與原本無異。
不得上訴。
中　　華　　民　　國　　111 　年　　8 　　月　　16　　日
　　　　　　　　　　　　　　　　　　　書記官  吳宗霖
附錄本判決論罪科刑法條：
《中華民國刑法第284條》
因過失傷害人者，處1年以下有期徒刑、拘役或10萬元以下罰金
；致重傷者，處3年以下有期徒刑、拘役或30萬元以下罰金。